【裁判字號】    89,易,2437
【裁判日期】    891227
【裁判案由】    竊盜
【裁判全文】
臺灣桃園地方法院刑事判決                        八十九年度易字第二四三七號
    公  訴  人  臺灣桃園地方法院檢察署檢察官
    被      告  乙○○
右列被告因竊盜案件，經檢察官提起公訴（八十九年度偵字第一三三九三號），本院
判決如左‥
    主  文
乙○○竊盜，處拘役伍拾玖日。
    事  實
一、乙○○於民國八十九年一月十七日搭乘徐鴻訓駕駛伊父徐德蘭所有之車牌號碼Ｆ
    Ｚ─九七九六自用小客車，於該日晚間，因有事需趕回家中，而向徐鴻訓借得前
    揭自用小客車代步，於駕駛中，見手煞車旁置有徐德蘭所有發票人許光明、付款
    人新竹國際商業銀行新屋分行、支票號碼ＡＡ0000000、發票日八十九年
    三月二十五日、面額新台幣五萬元之支票一紙，竟意圖為自己不法之所有，著手
    竊取之，得手後，於八十九年二月初農曆過年前某日，在桃園縣大園鄉石頭魚餐
    廳，將前揭支票交予不知情呂學東（另案經檢察官為不起訴處分確定）抵付貨款
    ，呂學東再委請不知情之許顏吻於八十九年三月三十日，委託合作金庫兌領前揭
    支票，嗣因徐德蘭已就前揭支票掛失止付，而不獲兌現，經檢察官偵查呂學東侵
    占案件，始查悉上情。
二、案經台灣桃園地方法院檢察署檢察官自動檢舉偵查起訴。
    理  由
一、訊據被告乙○○對其曾向徐鴻訓借得前揭自用小客車，及有竊得前揭支票之事實
    固不諱言，惟辯稱：其係因天冷向朋友謝清俊借外套，在外套內發現前揭支票，
    即拿取之，其並不知如此即是竊盜，其並非在徐德蘭之車上取得前揭支票，亦未
    將支票交予呂學東云云。經查：（一）前揭支票係徐德蘭所有，置於徐德蘭之上
    開自用小客車上遺失之事實，業據徐德蘭指訴甚詳，並有遺失票據申報書及掛失
    止付票據提示人資料查報表影本一紙在卷可稽。（二）前揭支票係被告交予呂學
    東，呂學東委請許顏吻提示之事實，亦據被告於八十九年七月十四日偵查中自白
    不諱，核與證人呂學東、許顏吻證述相符。至於被告嗣後辯稱：前揭支票交予呂
    學東後，有將支票取回，不知支票何以在呂學東手上，其還與甲○○詢問呂學東
    是否有拿支票云云。惟證人甲○○到庭證稱：曾有載被告至竹圍漁港，伊在車上
    等被告，並不知被告在做何事等語。是被告辯稱不知支票何以到呂學東手上之詞
    ，不足採信。（三）證人謝清俊於八十九年八月二十八日偵查中證稱：當日是乙
    ○○向徐鴻訓借車，並把車開走，渠與徐鴻訓在橋下等．．．並未借外套予乙○
    ○等語。是被告辯稱：係在謝清俊之外套內取得支票云云。亦與事實不符。綜上
    所述，被告所辯顯係卸責之詞，不足採信。此外復有支票及退票理由單影本各一
    紙在卷可稽，故本件事證已臻明確，被告犯行堪予認定。
二、核被告所為係犯刑法第三百二十條第一項之竊盜罪，爰審酌被告犯罪動機、手段
    、目的與前揭支票業經止付，被害人並未受有票面金額損失及犯罪後之態度等一
    切情狀，量處如主文所示之刑，以資懲儆。
據上論斷，應依刑事訴訟法第二百九十九條第一項前段、刑法第三百二十條第一項、
罰金罰鍰提高標準條例第一條前段，判決如主文。
本案經檢察官何祖舜到庭執行職務。
中      華      民      國    八十九    年     十二     月    二十七    日
                                臺灣桃園地方法院刑事第一庭
                                    法  官  吳爭奇
右正本證明與原本無異。
如不服本判決，應於送達後十日內，向本院提出上訴狀。
                                    書記官  古玉琴
中      華      民      國    八十九    年     十二     月    二十七    日
附論罪科刑依據之法條
刑法第三百二十條
意圖為自己或第三人不法之所有，而竊取他人之動產者，為竊盜罪，處五年以下有期
徒刑、拘役或五百元以下罰金。
意圖為自己或第三人不法利益，而竊佔他人之不動產者，依前項之規定處斷。
前二項之未遂犯罰之。


司法院資訊處製作；財團法人民間司法改革基金會備份。
